【裁判字號】    99,上易,700
【裁判日期】    991118
【裁判案由】    詐欺
【裁判全文】
臺灣高等法院臺南分院刑事判決         99年度上易字第700號
上  訴  人
即  被  告  乙○○
上列上訴人因詐欺案件，不服臺灣雲林地方法院99年度易字第45
0號中華民國99年9月30日第一審判決（起訴案號：臺灣雲林地方
法院檢察署99年度偵字第1480號），提起上訴，本院判決如下：
    主  文
上訴駁回。
    理  由
一、被告乙○○上訴意旨略以：上訴人因心肌阻塞、心臟冠狀動
    脈手術，身體一直無法恢復健康及工作，也不適入獄服刑，
    請鈞院考量上情，予上訴人重新輕判減輕易科罰金之負擔云
    云。
二、依刑事訴訟法第350條、第361條、第362條、第367條規定，
    不服地方法院之第一審判決而上訴者，須提出上訴書狀，並
    應敘述具體理由，為上訴必備之程式；其所提出之書狀未敘
    述上訴理由，或僅曾以言詞陳述上訴理由者，均應於上訴期
    間屆滿後20日內補提理由書於第一審法院。第一審法院經形
    式審查，認逾期未補提上訴理由者，應定期間先命補正；逾
    期未補正者，為上訴不合法律上之程式，應以裁定駁回。倘
    已提出上訴理由，但所提非屬具體理由者，則由第二審法院
    以上訴不合法律上之程式，判決駁回。而所謂具體理由，必
    係依據卷內既有訴訟資料或提出新事證，指摘或表明第一審
    判決有何採證認事、用法或量刑等足以影響判決本旨之不當
    或違法，而構成應予撤銷之具體事由，始克當之（例如：依
    憑證據法則具體指出所採證據何以不具證據能力，或依憑卷
    證資料，明確指出所為證據證明力之判斷如何違背經驗、論
    理法則）；倘僅泛言原判決認定事實錯誤、違背法令、量刑
    失之過重或輕縱，而未依上揭意旨指出具體事由，或形式上
    雖已指出具體事由，然該事由縱使屬實，亦不足以認為原判
    決有何不當或違法者（例如：對不具有調查必要性之證據，
    法院未依聲請調查亦未說明理由，或援用證據不當，但除去
    該證據仍應為同一事實之認定），皆難謂係具體理由，俾與
    第二審上訴制度旨在請求第二審法院撤銷、變更第一審不當
    或違法之判決，以實現個案救濟之立法目的相契合，並節制
    濫行上訴（最高法院97年度台上字第892號、97年度台非字
    第454號判決意旨參照，參見97年4月司法院公報第214頁及
    97年11月司法院公報第104頁；另97年度台上字第3889號判
    決亦同此旨）。
三、查原判決審理結果認定之事實及理由為：
（一）被告乙○○基於意圖為自己不法所有之詐欺犯意，於民國
      98年11月18日上午11時10分許，駕駛車牌號碼CJ-8650號
      自小客車，至甲○○經營位於雲林縣斗六市○○路839號
      之「銀城資源回收場」，向甲○○佯稱有約兩噸之廢鐵要
      出售等語，甲○○不疑有他，即搭乘上開乙○○所駕駛之
      車輛前往廢鐵放置處查看並估價。而乙○○搭載甲○○回
      程途中，2人即商談約定以新臺幣（下同）1萬元之價格買
      賣該批廢鐵，致甲○○陷於錯誤，於返回「銀城資源回收
      場」後即交付1萬元予乙○○，乙○○得手後，藉故離去
      ，嗣甲○○欲清運該處廢鐵時，遭該批廢鐵之所有人制止
      ，始知受騙。
（二）訊據被告對於上開犯罪事實於偵訊及原審審理時均坦承不
      諱，核與告訴人甲○○於警詢中之指述（警卷第1頁至第5
      頁）情節大致相符，並有車籍查詢-基本資料詳細畫面1份
      及監視器翻拍照片6張、指認相片2份（警卷第6頁至第11
      頁）可為佐證，足認被告上開自白與事實相符，而得採信
      。認被告所為，係犯刑法第339條第1項之詐欺取財罪。又
      被告於民國97年間因詐欺案件，經臺灣彰化地方法院以97
      年度彰簡字第924號及97年度彰簡字第1148號分別判處有
      期徒刑4月、3月確定，後案經減刑為有期徒刑1月15日，
      並於98年6月15日因徒刑易科罰金出監執行完畢之事實，
      有臺灣高等法院被告前案紀錄表在卷足憑，被告於受有期
      徒刑執行完畢後，5年內故意再犯本件有期徒刑以上之罪
      ，依刑法第47條第1項累犯規定，加重其刑。而審酌被告
      有多次詐欺之前科紀錄，素行不良，有臺灣高等法院被告
      前案紀錄表在卷可參，其為四肢健全成年人，本應循正當
      途徑獲取穩定經濟收入，竟生貪念，不思以正當工作換取
      金錢，反圖小利，利用詐術騙取告訴人甲○○1萬元，造
      成告訴人之損失，然念其犯後坦承犯行，態度尚稱良好，
      並與告訴人達成和解，表示願意賠償告訴人，惟迄今尚未
      支付賠償金額，暨其自陳因心肌梗塞開刀無法工作等犯罪
      之動機、手段、智識程度、所造成損害等一切情狀，量處
      有期徒刑6月，並諭知易科罰金折算標準。
四、查原判決已詳述所憑證據與認定之理由，因認被告係犯刑法
    第339條第1項詐欺罪，且有累犯加重其刑之適用，審酌上開
    全部情狀量處有期徒刑6月，並諭知易科罰金折算標準。本
    院經核，原判決認事用法，俱無違誤，所為量刑亦屬允當。
    被告上訴理由以：其因心肌阻塞、心臟冠狀動脈手術，身體
    一直無法恢復健康及工作，也不適入獄服刑，請重新輕判減
    輕易科罰金之負擔云云。查被告除上開構成累犯之犯罪前科
    外，其自民國68年起即有詐欺犯行被判刑，於69年間因軍法
    逃亡案被判刑，於73年間因竊盜案二罪分別被判刑，於79年
    、80年間因侵占、詐欺、竊盜罪分別被判刑，於85年間又因
    竊盜、偽造文書分別被判刑，於89年間因竊盜案經本院以89
    年度上易字第388號判刑1年，並應於刑後為強制工作；另於
    91年、92年間因侵占及詐欺罪，經分別判刑3月、5月，定應
    執行刑為7月並於94年7月4日執行完畢，有臺灣高等法院被
    告前案紀錄表共22頁在卷可憑；又查被告本案所犯詐欺罪，
    其法定最重本刑為「5年以下有期徒刑」，經依累犯加重其
    刑至二分之一，則法定最重本刑成為「7年6月以下有期徒刑
    」，原判決僅量處有期徒刑6月，並諭知易科罰金折算標準
    ，顯已從輕量刑。且查被告之上訴理由，並未具體指摘原判
    決於認定事實、適用法律及量刑等項有何違法或不當，依上
    開說明，本件上訴不合法律上程式，應予駁回，並不經言詞
    辯論為之。
據上論斷，應依刑事訴訟法第367條前段、第372條，判決如主文
。
中    華    民    國    99    年    11    月    18    日
                  刑事第一庭    審判長法  官  茆臺雲
                                      法  官  蔡長林
                                      法  官  王明宏
以上正本證明與原本無異。
不得上訴。
                                      書記官  黃全忠
中    華    民    國    99    年    11    月    18    日
附錄本判決罪科刑法條：
中華民國刑法第339條第1項：
意圖為自己或第三人不法之所有，以詐術使人將本人或第三人之
物交付者，處5年以下有期徒刑、拘役或科或併科1千元以下罰金
。

司法院資訊處製作；財團法人民間司法改革基金會備份。
